【裁判字號】    97,審抗,85
【裁判日期】    971121
【裁判案由】    本票裁定
【裁判全文】
臺灣臺北地方法院民事裁定              97年度審抗字第85號
抗  告  人  英美吉股份有限公司
法定代理人  乙○○
相  對  人  臺灣賓士資融股份有限公司
法定代理人  甲○○
上列當事人間本票裁定事件，抗告人對於中華民國97年9月5日本
院97年度票字第31371號裁定提起抗告，本院裁定如下：
    主  文
抗告駁回。
抗告程序費用新台幣壹仟元由抗告人負擔。
    理  由
一、按執票人向本票發票人行使追索權時，得聲請法院裁定後強
    制執行，票據法第一百二十三條定有明文。又按本票執票人
    ，依票據法第一百二十三條規定，聲請法院裁定許可對發票
    人強制執行，係屬非訟事件，法院僅依非訟事件程序，就本
    票形式之要件是否具備予以審查，即為已足。若實體上問題
    ，應依訴訟程序另謀解決，尚非屬非訟事件所得審究（最高
    法院57年台抗第76號判例意旨參照）。
二、本件相對人主張其執有抗告人與原審相對人乙○○、袁美瑛
    於民國97年7月15日共同簽發之本票一紙，內載金額新台幣
    2,744,000元，付款地在臺北市○○○路○段131號4樓，利
    息按年息20%計算，免除作成拒絕證書，到期日97年7月15日
    ；詎於到期後經提示未獲付款，為此提出本票一紙聲請本院
    裁定准予強制執行等情，業據其提出本票為證，本院依首開
    規定審酌相對人提出之本票後裁定予以准許，尚無不合。
三、抗告人抗告意旨雖略以：抗告人係依兩造間97年7月15日附
    條件買賣契約而簽發與各分期應付款項同額之支票，雖因存
    款不足跳票，惟抗告人已旋將退票款匯予相對人，抗告人尚
    無違反動產擔保交易法規定及附條件買賣契約書約定情事，
    是相對人強行取回買賣標的物占有，且視同貸款全部到期，
    並進行法律程序均屬違法，為此提起抗告，求為廢棄原裁定
    等語。
四、經查，抗告人所述事由，因揆諸前開說明，法院就本票裁定
    事件，僅就本票是否具備形式要件而為審查，至本票簽發之
    原因關係抗辯等各項實體爭執，抗告人應依訴訟程序另謀解
    決，而非於裁定程序中為此爭執。從而，抗告人提起本件抗
    告，為無理由，應予駁回。
五、爰依非訟事件法第二十一條第二項、第二十四條第一項、第
    四十六條、民事訴訟法第四百九十五條之一第一項、第四百
    四十九條第一項、第七十八條，裁定如主文。
中    華    民    國    97    年    11    月    21    日
                  民事第六庭審判長法  官  劉坤典
                                  法  官  劉又菁
                                  法  官  賴錦華
以上正本係照原本作成
本件得於十日內以違背法令為理由，委任律師為訴訟代理人，向
本院提出再抗告，而後始可再抗告於臺灣高等法院；對於費用之
裁定不得獨立聲明不服。
中    華    民    國    97    年    11    月    21    日
                                  書記官  張馨文


司法院資訊處製作；財團法人民間司法改革基金會備份。
